【裁判字號】    95,簡上,349
【裁判日期】    950731
【裁判案由】    違反動產擔保交易法
【裁判全文】
臺灣高雄地方法院刑事判決             95年度簡上字第349號
公  訴  人  臺灣高雄地方法院檢察署檢察官
上  訴  人  乙○○
即  被  告
上列上訴人因違反動產擔保交易法案件，不服本院高雄簡易庭95
年度簡字第942 號，中華民國95年2 月23日第一審判決（聲請簡
易判決處刑案號：台灣高雄地方法院檢察署95年度偵緝字第62號
），提起上訴，本院管轄之第二審合議庭以簡式審判程序判決如
下：
    主  文
上訴駁回。
乙○○緩刑參年。
    事實及理由
一、本案經本院審理結果，認為原審之認事用法及量刑均無不當
    ，應予維持，並引用上揭判決書記載之事實、證據及理由（
    含檢察官聲請簡易判決處刑書）。
二、被告之上訴理由，係以其願意賠償告訴人之損失，被告確有
    誠意與告訴人和解，原審判決量處被告拘役55日，尚嫌過重
    ，爰提起上訴請求量處被告較輕之刑等語。經查，訊據被告
    對其確為本案動產抵押之債務人，其卻於交付分期款8 期後
    ，即未繳款，且嗣後即將標的物即車號ZP-2165 號汽車遷移
    不明，致生損害於告訴人台新銀行之事實，業據被告於本院
    審理中坦承屬實，且經告訴代理人甲○○於本院審理中指訴
    明確，復有車輛動產抵押契約書、高雄市監理處動產擔保交
    易登記證明書、汽車過戶登記書、汽車新領牌照登記書、台
    新銀行汽車貸款申請書暨客戶基本資料表、存證信函、外訪
    報告單各1 份等書證在卷可憑，足認被告之自白與事實相符
    ，本件事證明確，其有違犯本案動產擔保交易法第38條之動
    產擔保交易債務人，意圖不法利益將標的物遷移，致生損害
    於債權人之犯行，自堪認定。至於量刑部分，本件原審判決
    已審酌被告上揭犯罪行為，致告訴人追索無著而受有損害，
    犯後尚未與告訴人和解，及刑法第57條所列各款情形予以量
    刑，是其量刑已審酌各項情形而為裁量，尚稱妥適，自不得
    僅因被告任意指摘量刑過重，即認原審刑罰裁量權之行使有
    何違法或不當之處，是被告上訴意旨請求撤銷原判決，為無
    理由，應予駁回。
三、查被告並無刑事犯罪前科，有台灣高等法院被告前案紀錄表
    1 份在卷可查，被告於本院審理中坦認犯行，且其已賠償告
    訴人新臺幣（下同）50,000元，被告尚欠款200,000 元部分
    ，由被告分期攤還，告訴代理人同意讓被告以此方式賠償等
    情，業據被告及告訴代理人於本院審理中均陳述屬實，是被
    告犯後已試圖賠償告訴人，可認其已有悔意，並使告訴人之
    損失獲得一定程度之賠償，被告經此起訴審判，當知所警惕
    ，本院綜合考量上情，認被告經原審判決所宣告之刑，以暫
    不執行為適當，爰一併諭知緩刑3 年，以啟自新。另查被告
    行為後，如附表所示之相關法律均業經變更，並均於民國95
    年7 月1 日生效施行，玆經整體比較結果，裁判時法並未較
    為有利，從而依刑法第2 條第1 項前段規定，自應適用各該
    行為時法，亦即修正前刑法規定至明，是原審判決適用修正
    前刑法規定予被告論罪科刑，並無不當，一併敘明。
據上論斷，應依刑事訴訟法第455 條之1 第3 項、第373 條、第
368 條、第273 條之1 第1 項，刑法第74條第1 項第1 款，判決
如主文。
本案經檢察官劉文婷到庭執行職務。
中     華      民      國     95   年   7   月   31   日
                    刑事第十五庭  審判長法  官  唐照明
                                        法  官  盧怡秀
                                        法  官  呂憲雄
以上正本證明與原本無異。
不得上訴。
中     華      民      國     95   年   8   月    1   日
                                        書記官  吳良美
附表：
┌──────┬─────────────┬─────────────┬───────┬────┐
│相關變更條文│行為時法（下稱舊法）之內容│裁判時法（下稱新法）之內容│比  較  理  由│備    註│
├──────┼─────────────┼─────────────┼───────┼────┤
│【罰金刑貨幣│依法律應處罰金、罰鍰者，就│中華民國94年1 月7 日刑法修│刑法之貨幣單位│經按現行│
│單位之變更】│其原定數額得提高為2 倍至10│正施行後，刑法分則編所定罰│由「元（指銀元│法規所定│
│罰金罰鍰提高│倍（刑法乃係定明10倍）。第│金之貨幣單位為新臺幣。94年│）」變更為「新│貨幣單位│
│標準條例第1 │1 條所定得提高倍數之規定，│1月7日刑法修正時，刑法分則│臺幣」，且刑法│折算新臺│
│條前段、第5 │於本條例修正後制定之法律，│編未修正之條文定有罰金者，│分則之罰金數額│幣條例第│
│條→刑法施行│不適用之；本條例修正前公布│自94年1 月7 日刑法修正施行│，亦視該分則先│2 條之規│
│法第1 之1 條│之法律，於本條例修正後修正│後，就其所定數額提高為30倍│前曾修正與否，│定折算後│
│第1 項、第2 │其罰金罰鍰數額或法律經全部│。但72年6 月26日至94年1 月│而分別提高3 或│等值，是│
│項          │修正而其罰金罰鍰數額未予變│7 日新增或修正之條文，就其│30倍。        │以新法並│
│            │更者，亦同。              │所定數額提高為3 倍。      │              │未較有利│
├──────┼─────────────┼─────────────┼───────┼────┤
│【罰金刑下限│罰金：（銀元）1 元以上。  │罰金：新臺幣1000元以上，以│罰金刑之下限，│舊法有利│
│之變更】    │                          │百元計算。                │由銀元10元（亦│        │
│刑法第33條第│                          │                          │經提高）即新臺│        │
│5 款        │                          │                          │幣30元，提高為│        │
│            │                          │                          │新臺幣1000元。│        │
├──────┼─────────────┼─────────────┼───────┼────┤
│【易科罰金折│犯最重本刑為5 年以下有期徒│犯最重本刑為5 年以下有期徒│易科罰金折算標│舊法有利│
│算標準變更】│刑以下之刑之罪，而受6 個月│刑以下之刑之罪，而受6 個月│準由銀元300 元│        │
│修正前刑法第│以下有期徒刑或拘役之宣告…│以下有期徒刑或拘役之宣告者│即新臺幣900 元│        │
│41條第1 項前│得以（銀元，下同）1 元以上│，得以新臺幣1000元、2000元│，提高為以新臺│        │
│段、修正前罰│3 元以下折算1 日，易科罰金│或3000元折算1 日，易科罰金│幣1000元、2000│        │
│金罰鍰提高標│。依刑法第41條易科罰金…就│。                        │元或3000元折算│        │
│準條例第2 條│其原定數額提高為100 倍折算│                          │1 日。        │        │
│→現行刑法第│1 日；法律所定罰金數額未依│                          │              │        │
│41條第1 項前│本條例提高倍數，或其處罰法│                          │              │        │
│段          │條無罰金刑之規定者，亦同。│                          │              │        │
╠═══╤══╪═════════════╧═════════════╧═══════╪════╡
║整體比│舊法│刑度：3 年以下有期徒刑、拘役或科或併科銀元6,000 元即新臺幣18,000元以下│舊法最低│
║      │    │、銀元10元即新臺幣30元以上罰金。經處以拘役，其易科罰金之標準為銀元300 │度刑及易│
║      │    │元即新臺幣900 元折算1 日。                                            │科罰金之│
║      ├──┼───────────────────────────────────┤標準均較│
║較結果│新法│刑度：3 年以下有期徒刑、拘役或科或併科新臺幣540,000 元以下、新臺幣1,00│低，較為│
║      │    │00元以上罰金，經處以拘役，其易科罰金之標準，縱按最低額，亦須以新臺幣  │有利    │
║      │    │1,000 元折算1 日。                                                    │        │
╚═══╧══╧═══════════════════════════════════╧════╛


司法院資訊處製作；財團法人民間司法改革基金會備份。
